---
title: "Inserción de los datos en la base de datos oracle en la base de datos de [Amva]{:smallcaps}"
subtitle: "\\textsc{Amva}: Rastreo fauna área metropolitana del Valle de Aburrá, Colombia"
author: "Marius Bottin"
date: "`r Sys.Date()`"
lang: "es"
output: 
    pdf_document:
       number_sections: true
       toc: true
       toc_depth: 4
header-includes:
- \usepackage{booktabs}
- \usepackage{longtable}
- \usepackage{array}
- \usepackage{multirow}
- \usepackage{wrapfig}
- \usepackage{float}
- \usepackage{colortbl}
- \usepackage{pdflscape}
- \usepackage{tabu}
- \usepackage{threeparttable}
- \usepackage[normalem]{ulem}
---


```{r setup, echo=F,message=F,warning=FALSE,results='hide'}
stopifnot(require(kableExtra))
knitr::opts_chunk$set(cache=T,tidy.opts = list(width.cutoff = 70), tidy = TRUE, fig.path="./Fig/manejoDatos_",echo=T)
def.chunk.hook  <- knitr::knit_hooks$get("chunk")
knitr::knit_hooks$set(chunk = function(x, options) {
  x <- def.chunk.hook(x, options)
  paste0("\n \\", "footnotesize","\n\n", x, "\n\n \\normalsize\n\n")
})
options(knitr.kable.NA = "---")
set.seed(9835)
```


# Descargar los datos desde movebank

```{r}
require(move2)&require(move)
passWord <- read.csv("password.csv",h=F)[1,1]
#movebank_store_credentials(username="Humboldt_AreaMetropolitana",password=passWord)
study_id2 <- movebank_get_study_id("Rastreo fauna área metropolitana del Valle de Aburrá, Colombia")
mv2_deploy<-movebank_download_deployment(study_id2)
mv2_study<-movebank_download_study(study_id = study_id2)
tag2<-movebank_retrieve(entity_type = "tag", study_id=study_id2)
lgin <- movebankLogin(username="Humboldt_AreaMetropolitana",password=passWord)
study_id<- getMovebankID("Rastreo fauna área metropolitana del Valle de Aburrá, Colombia",login=lgin)
refData <- getMovebankReferenceTable(study_id,lgin,allAttributes = T)
#refDataFile<-"./refData_10022023.csv"
#refData_types<-sapply(read.csv(refDataFile,nrows=100,h=T),typeof)
#refData_types[1]<-"character"
#refData<-read.csv(refDataFile,colClasses=refData_types,h=T)
#colnames(refData)<-gsub("\\.","_",colnames(refData))
animals<-getMovebankAnimals(study_id,lgin)
mvData<-getMovebankData(study_id,animalName = animals$animalName ,login=lgin,includeOutliers=T)
mvData_clean <- getMovebankData(study_id,animalName = animals$animalName ,login=lgin,includeOutliers=F)
all(mvData_clean$tag_id%in%refData$tag_id)
```

# Añadir local data


**Models y suppliers**

```{r}
models<-data.frame(supplier_short=c("CTT","Telonics","Telonics"),
                   model=c("ES-400","TGW-4570-4 GPS/Iridium system","TGW-4170-4 GPS/Iridium system"),
                   model_short=c("ES-400","TGW-4570-4","TGW-4170-4"))
suppliers<-data.frame(supplier=c("Cellular Tracking Technologies","Telonics Inc."),
                      supplier_short=c("CTT","Telonics"))
```


No encontré una solución desde los paquetes R ni los archivos exportados desde el portal de movebank para obtener los vinculos entre local_tag_identifier y tag_id (el problema viene de los local_identifier que se transforman en integer y pierden la precisión en el proceso)
Sin embargo, se puede obtener desde la API de movebank y httr.

```{r}
require("httr")
myauth<-authenticate(user="Humboldt_AreaMetropolitana",password = passWord)
url<-paste0("https://www.movebank.org/movebank/service/direct-read?entity_type=tag&study_id=",as.character(study_id))
outFile<-tempfile()
A<-GET(url,config=myauth)
B<-content(A,as="text")
writeLines(B,con=outFile)
tag_from_api<-read.csv(file=outFile,colClasses="character",h=T,sep=",")
tracker<-tag_from_api[,c("id","local_identifier","serial_no")]
colnames(tracker)<-c("movebank_tag","supplier_id","serial")
tracker$movebank_tag<-as.numeric(tracker$movebank_tag)
tracker$model<-ifelse((grepl("^89012",tracker$supplier_id)|grepl("^89460",tracker$supplier_id))&nchar(tracker$supplier_id)>18,"ES-400","TGW-4570-4")

```


# Datos taxonómicos desde Itis

```{r}
require(ritis)
taxa<-unique(animals$taxon_canonical_name)
taxa<-taxa[taxa!=""]
tsn<-mapply(function(tab,tax)tab[which(tab$combinedName==tax),"tsn"],lapply(taxa,search_scientific),taxa)
taxSup<-lapply(tsn,hierarchy_full)
taxo<-data.frame(scientific_name=taxa,
           kingdom=unlist(sapply(taxSup,function(x)x[x$rankname=="Kingdom","taxonname"])),
           phylum=unlist(sapply(taxSup,function(x)x[x$rankname=="Phylum","taxonname"])),
           class=unlist(sapply(taxSup,function(x)x[x$rankname=="Class","taxonname"])),
           order=unlist(sapply(taxSup,function(x)x[x$rankname=="Order","taxonname"])),
           family=unlist(sapply(taxSup,function(x)x[x$rankname=="Family","taxonname"])),
           genus=unlist(sapply(taxSup,function(x)x[x$rankname=="Genus","taxonname"])),
           specific_epithet=sapply(strsplit(taxa," "),function(x)x[2]),
           tsn=unlist(tsn)
)
taxo<-rbind(taxo,data.frame(scientific_name="Ortalis columbiana",kingdom="Animalia",phylum="Chordata",class="Aves",order="Galliformes",family="Cracidae",genus="Ortalis",specific_epithet="columbiana",tsn=NA))
```


# Formateo de los datos para que correspondan a las tablas de la base de datos

```{r}
lifestage<-data.frame(cd_life_stage=c("juv","adu"),life_stage=c("juvenile","adult"))

individual <- refData[!is.na(refData$animal_local_identifier), c("animal_local_identifier","animal_id","animal_taxon_canonical_name","animal_sex","animal_life_stage")]
colnames(individual) <- c("nick_name", "movebank_animal_id","canonical_name","sex","life_stage")
individual <- individual[!is.na(individual$nick_name)&individual$nick_name!="",]
individual$canonical_name[individual$canonical_name==""&grepl("^Guacharaca",individual$nick_name)]<-"Ortalis columbiana"
individual$life_stage[individual$life_stage=="juvenil"]<-"juvenile"
individual$life_stage[individual$life_stage==""]<-NA

deployment <- refData[, c("animal_local_identifier", "tag_id", "deploy_on_timestamp", "deploy_off_timestamp","deployment_id")]
colnames(deployment)<- c("nick_name","movebank_tag_id","date_time_start","date_time_end","movebank_deployment_id")
deployment <- deployment[!is.na(deployment$movebank_deployment_id),]

geo_log<-mvData@data[c("event_id","tag_id","timestamp","height_above_msl","gps_hdop","ground_speed","heading","tag_voltage")]
geo_log$purged <- F   
geo_log$purged[mvData$algorithm_marked_outlier=="true"]<-T
geo_log$purged[mvData$import_marked_outlier=="true"]<-T
geo_log$purged[mvData$manually_marked_outlier=="true"]<-T
geo_log<-cbind(geo_log,coordinates(mvData))
```

# Connectar a la base de datos

```{r}
require(ROracle)
drv<-dbDriver("Oracle")
connect.string<-
  "
  (DESCRIPTION =
    (ADDRESS = (PROTOCOL = TCP)(HOST = scanamva.areametro.com)(PORT = 1521))
    (CONNECT_DATA =
      (SERVER = DEDICATED)
      (SERVICE_NAME = pruebas.areametro.com)
    )
  )"
amva<- dbConnect(drv,username="humboldt",password="Colombia2022",dbname=connect.string)
dbListTables(amva)
dbGetQuery(amva,"SELECT * FROM user_sequences")

```

## Delete tables to get an empty schema
```{r}
dbSendQuery(amva,"DROP TABLE DEPLOYMENT CASCADE CONSTRAINT")
dbSendQuery(amva,"DROP TABLE GEO_LOG CASCADE CONSTRAINT")
dbSendQuery(amva,"DROP TABLE LIFE_STAGE CASCADE CONSTRAINT")
dbSendQuery(amva,"DROP TABLE MODEL CASCADE CONSTRAINT")
dbSendQuery(amva,"DROP TABLE SUPPLIER CASCADE CONSTRAINT")
dbSendQuery(amva,"DROP TABLE TAXON CASCADE CONSTRAINT")
dbSendQuery(amva,"DROP TABLE TRACKER CASCADE CONSTRAINT")
dbSendQuery(amva,"DROP TABLE INDIVIDUAL CASCADE CONSTRAINT")
dbSendQuery(amva,"DROP SEQUENCE CD_TRACKER_SEQ")
dbSendQuery(amva,"DROP SEQUENCE CD_SUPPLIER_SEQ")
dbSendQuery(amva,"DROP SEQUENCE CD_MODEL_SEQ")
dbSendQuery(amva,"DROP SEQUENCE CD_TAXON_SEQ")
dbSendQuery(amva,"DROP SEQUENCE CD_INDIVIDUAL_SEQ")
dbSendQuery(amva,"DROP SEQUENCE CD_LOG_SEQ")
dbSendQuery(amva,"DROP SEQUENCE CD_DEPLOYMENT_SEQ")
```

## Recreate the tables from the SQL script

```{sql, connection=amva,file="./OracleDB.sql",}

```


## Sending movebank data in temporary tables

```{r}
colnames(suppliers)<-toupper(colnames(suppliers))
colnames(models)<-toupper(colnames(models))
colnames(tracker)<-toupper(colnames(tracker))
colnames(lifestage)<-toupper(colnames(lifestage))
colnames(taxo)<-toupper(colnames(taxo))
colnames(individual)<-toupper(colnames(individual))
colnames(deployment)<-toupper(colnames(deployment))
colnames(geo_log)<-toupper(colnames(geo_log))
dbWriteTable(conn=amva,name="TMP_SUPPLIER",suppliers,overwrite=T)
dbWriteTable(conn=amva,name="TMP_MODEL",models,overwrite=T)
dbWriteTable(conn=amva,name="TMP_TRACKER",tracker,overwrite=T)
dbWriteTable(conn=amva,name="TMP_LIFE_STAGE",lifestage,overwrite=T)
dbWriteTable(conn=amva,name="TMP_TAXON",taxo,overwrite=T)
dbWriteTable(conn=amva,name="TMP_INDIVIDUAL",individual,overwrite=T)
dbWriteTable(conn=amva,name="TMP_DEPLOYMENT",deployment,overwrite=T)
Sys.getenv()
Sys.setenv(TZ="America/Bogota")
Sys.setenv(ORA_SDTZ="America/Bogota")
geo_log$TIMESTAMP<-as.character(geo_log$TIMESTAMP)
dbWriteTable(conn=amva,name="TMP_GEO_LOG",geo_log,overwrite=T)
```
## Integrating the data into the tables
```{r}
dbGetQuery(amva,'INSERT INTO supplier(supplier,supplier_short)
           SELECT * FROM tmp_supplier')
dbCommit(amva)
dbGetQuery(amva,'INSERT INTO model(cd_supplier,model,model_short)
SELECT cd_supplier, model,  tm.model_short
FROM tmp_model tm
LEFT JOIN supplier s ON tm.supplier_short=s.supplier_short ;')
dbCommit(amva)
```

